---
title: "中間報告用"
author: "kotsubotakuto"
date: "2017年11月8日"
output: 
    html_document:
      md_extensions: -ascii_identifiers
      toc: true
      toc_depth: 3
---

```{r option, echo=FALSE, cache=FALSE, warning=FALSE}
library(knitr)
## Global options
options(max.print="75")
opts_chunk$set(echo=TRUE,
               cache = TRUE,
	             prompt=FALSE,
               tidy=TRUE,
               comment=NA,
               message=FALSE,
               warning=FALSE)
opts_knit$set(width=75)
```

```{r,echo=FALSE}
library(dplyr)
library(tidyverse)
library(rgl)
library(pipeR)
library(lubridate)
library(modeest)
```

# 全データの読み込み

```{r}
source('C:/Users/SHIO-160412-4/Desktop/data-competition/rmd/script/read_data.R', encoding = 'UTF-8')
```

# データ操作

データに追加を行う.

```{r,include=FALSE}
# リピーター判定
customer <- receipt %>% 
  select(customer_id,
         cs_point) %>% 
  group_by(customer_id) %>% 
  summarise(count = n(),
            cumComing=max(cs_point)) %>%  #cs_pointは累積来店回数
  filter(count==1,
         cumComing==1) %>%
  mutate(repeater = FALSE) %>% 
  select(customer_id,
         repeater) %>% 
  right_join(customer, by="customer_id") %>% 
  mutate(repeater= ifelse(is.na(repeater)==TRUE,TRUE,FALSE))

# 会計明細に必要な情報を集約
line <- line %>% 
  mutate(product_id = as.character(product_id)) %>% 
  left_join(receipt %>% select(dt,receipt_id, customer_id, regi_staff), 
            by="receipt_id") %>% 
  left_join(customer %>% select(customer_id, repeater, comment),
            by="customer_id") %>% 
  left_join(product %>% select(product_id, product_name),
            by="product_id")

# 表記を店名にするため
receipt$store_id_name <- factor(receipt$store_id, labels = store$store_name[1:12] %>% trimws() %>% as.vector())

# フリー女性, フリー男性, 顧客情報なしのデータを消去する.
customer %>%
  filter(is.na(comment) == TRUE) %>% 
  filter(is.na(birth_age) == FALSE) %>% 
  filter(sex != "不明") %>%
  filter(is.na(visit_interval) == FALSE) %>% 
  left_join(receipt, by="customer_id") %>%
  group_by(customer_id, dt, store_id) %>%
  summarise() %>%
  ungroup() %>%
  select(customer_id, store_id) %>%
  group_by(customer_id) %>%
  nest() %>%
  mutate(mode = map(data, ~modeest::mfv(.$store_id))) %>%
  select(-data) %>%
  unnest() %>% 
  inner_join(customer,by="customer_id") -> customer_
```


```{r}
# y軸を指数表記にする関数
ScientificNotation <- function(l) {
     l <- format(l, scientific = TRUE)
     l <- gsub("^(.*)e", "'\\1'e", l)
     l <- gsub("e\\+", "%*%10^", l)
     l[1] <- "0"
     parse(text = l)
}
```

# 本題

ある程度のストーリーを作成する.

## 曜日ごとデータ

曜日ごとの来店数, 売上, スタッフ数をカウントしてバランスをみる.

```{r}
# 来店数
receipt %>% 
  group_by(dt,store_id_name, customer_id) %>%
  summarise() %>% 
  group_by(store_id_name, dt) %>% 
  summarise(customers = n()) %>% 
  ggplot(aes(x= factor(wday(dt,label = T)),y = customers)) +
  geom_violin(adjust=.8,
              colour="black",
              fill="gray")+
  geom_boxplot(width=.1,
               fill="black",
               outlier.colour=NA)+
  stat_summary(fun.y=median, 
               geom="point",
               fill="white", 
               shape=21, 
               size=2)+
  labs(x = "曜日",y = "顧客数") +
  #facet_wrap(~store_id_name, scales="free") +
  theme(axis.text.x = element_text(angle = 45, hjust = 1)) 
  #ggsave(filename= "data/customer_for_store_wday.png")
```

```{r}
# スタッフ数
receipt %>% 
  group_by(dt,store_id_name, pos_staff) %>%
  summarise() %>% 
  group_by(store_id_name, dt) %>% 
  summarise(staffs = n()) %>% 
  ggplot(aes(x= factor(wday(dt,label=T)),y = staffs)) +
  geom_violin(adjust=.8,
              colour="black",
              fill="gray")+
  geom_boxplot(width=.1,
               fill="black",
               outlier.colour=NA)+
  stat_summary(fun.y=median, 
               geom="point",
               fill="white", 
               shape=21, 
               size=2)+
  labs(x = "曜日",y = "スタッフ数") +
  facet_wrap(~store_id_name, scales="free") +
  theme(axis.text.x = element_text(angle = 45, hjust = 1))
  #ggsave(filename= "data/staff_for_store_wday.png")
```

# 顧客数/スタッフ数

```{r customer/staff}
# スタッフ数
receipt %>% 
  #group_by(dt,store_id_name, pos_staff,customer_id) %>%
 # summarise() %>% 
  group_by(store_id_name,dt) %>% 
  summarise(war = pos_staff %>% 
              as.factor() %>% 
              levels() %>% 
              length(),
            ww = customer_id %>% 
              as.factor() %>% 
              levels() %>% 
              length()) %>% 
  mutate(warww = ww/war) %>% 
  ggplot(aes(x= factor(wday(dt,label=T)),y = warww)) +
  #geom_violin(adjust=.8,
   #           colour="black",
    #          fill="gray")+
  geom_boxplot(width=.5,
               fill="skyblue",
               outlier.colour=NA)+
  stat_summary(fun.y=median, 
               geom="point",
               fill="white", 
               shape=21, 
               size=2)+
  labs(x = "曜日",y = "顧客数/スタッフ数") +
  facet_wrap(~store_id_name, scales="free") +
  theme_bw() +
  theme(
    axis.text.x = element_text(angle = 45, hjust = 1),
    panel.background = element_blank(),
    panel.grid = element_blank()
  )
  #ggsave(filename= "data/staff_for_store_wday.png")
```


```{r}
# 売上
receipt %>% 
  group_by(dt) %>%
  summarise(money = sum(in_tax)) %>% 
  ggplot(aes(x=factor(wday(dt,label = T)), y= money)) + 
  geom_violin(adjust=.8,
              colour="black",
              fill="gray")+
  geom_boxplot(width=.1,
               fill="black",
               outlier.colour=NA)+
  stat_summary(fun.y=median, 
               geom="point",
               fill="white", 
               shape=21, 
               size=2)+
  labs(x = "曜日",y = "売上") +
  scale_y_continuous(labels = ScientificNotation) +
  #facet_wrap(~store_id_name, scales="free") +
  theme(axis.text.x = element_text(angle = 45, hjust = 1)) -> p
  #ggsave(filename= "data/sale_for_store_wday.png", plot = p)
p
```

## 時間ごとデータ

時間ごとの来店数, 売上, スタッフ数をカウントしてバランスをみる.
まず会計データから時間情報を抽出する.

```{r}
receipt$t %>% 
  hms() %>% 
  hour() -> receipt$t_hour
```

なんか, バイオリンプロットって見えにくい？？
以下のサイズで統一したい.

```{r}
# 来店数 土日
receipt %>% 
  filter(wday(dt) == 1 |wday(dt) == 7) %>% 
  group_by(dt,store_id_name, t_hour, customer_id) %>% 
  summarise() %>% 
  group_by(dt,store_id_name, t_hour) %>% 
  summarise(customers = n()) %>% 
  ggplot(aes(x= factor(t_hour),y = customers)) +
  #geom_violin(adjust=.8,
   #           colour="black",
    #          fill="gray")+
  geom_boxplot(width=.1,
               fill="black",
               outlier.colour=NA)+
  stat_summary(fun.y=median, 
               geom="point",
               fill="white", 
               shape=21, 
               size=2)+
  labs(x = "時間",y = "顧客数") +
  facet_wrap(~store_id_name, scales="free") +
  theme(axis.text.x = element_text(angle = 45, hjust = 1)) -> p
  #ggsave(filename= "data/customer_for_store_hour_holiday.png", plot = p)
  #ggsave(filename= "data/customer_for_store_hour_holiday.png", plot = p, dpi = 100, width = 21.0, height = 14.99)
p
```

```{r}
# 来店数 平日
receipt %>% 
  filter(wday(dt) != 1 & wday(dt) != 7) %>% 
  group_by(dt,store_id_name, t_hour, customer_id) %>% 
  summarise() %>% 
  group_by(dt,store_id_name, t_hour) %>% 
  summarise(customers = n()) %>% 
  ggplot(aes(x= factor(t_hour),y = customers)) +
  geom_violin(adjust=.8,
              colour="black",
              fill="gray")+
  geom_boxplot(width=.1,
               fill="black",
               outlier.colour=NA)+
  stat_summary(fun.y=median, 
               geom="point",
               fill="white", 
               shape=21, 
               size=2)+
  labs(x = "時間",y = "顧客数") +
  facet_wrap(~store_id_name, scales="free") +
  theme(axis.text.x = element_text(angle = 45, hjust = 1)) -> p
  #ggsave(filename= "data/customer_for_store_hour_weekday.png", plot = p)
  #ggsave(filename= "data/customer_for_store_hour_weekday.png", plot = p, dpi = 100, width = 21.0, height = 14.99)
p
```


```{r}
# スタッフ数 土日
receipt %>% 
  filter(wday(dt) == 1 |wday(dt) == 7) %>% 
  group_by(dt,store_id_name, t_hour, pos_staff) %>% 
  summarise() %>% 
  group_by(dt,store_id_name, t_hour) %>% 
  summarise(staffs = n()) %>% 
  ggplot(aes(x= factor(t_hour),y = staffs)) +
  geom_violin(adjust=.8,
              colour="black",
              fill="gray")+
  geom_boxplot(width=.1,
               fill="black",
               outlier.colour=NA)+
  stat_summary(fun.y=median, 
               geom="point",
               fill="white", 
               shape=21, 
               size=2)+
  labs(x = "時間",y = "スタッフ数") +
  facet_wrap(~store_id_name, scales="free") +
  theme(axis.text.x = element_text(angle = 45, hjust = 1)) -> p
  #ggsave(filename= "data/staff_for_store_hour_holiday.png", plot = p)
  #ggsave(filename= "data/staff_for_store_hour_holiday.png", plot = p, dpi = 100, width = 21.0, height = 14.99)
p
```


```{r}
# スタッフ数 平日
receipt %>% 
  filter(wday(dt) != 1 & wday(dt) != 7) %>%
  group_by(dt,store_id_name, t_hour, pos_staff) %>% 
  summarise() %>% 
  group_by(dt,store_id_name, t_hour) %>% 
  summarise(staffs = n()) %>% 
  ggplot(aes(x= factor(t_hour),y = staffs)) +
  geom_violin(adjust=.8,
              colour="black",
              fill="gray")+
  geom_boxplot(width=.1,
               fill="black",
               outlier.colour=NA)+
  stat_summary(fun.y=median, 
               geom="point",
               fill="white", 
               shape=21, 
               size=2)+
  labs(x = "時間",y = "スタッフ数") +
  facet_wrap(~store_id_name, scales="free") +
  theme(axis.text.x = element_text(angle = 45, hjust = 1)) -> p
  #ggsave(filename= "data/staff_for_store_hour_weekday.png", plot = p)
  #ggsave(filename= "data/staff_for_store_hour_weekday.png", plot = p, dpi = 100, width = 21.0, height = 14.99)
p
```

```{r}
# 売上 土日
receipt %>% 
  filter(wday(dt) == 1 |wday(dt) == 7) %>% 
  select(t_hour,in_tax,store_id_name) %>% 
  ggplot(aes(x=factor(t_hour), y= in_tax)) + 
  geom_violin(adjust=.8,
              colour="black",
              fill="gray")+
  geom_boxplot(width=.1,
               fill="black",
               outlier.colour=NA)+
  stat_summary(fun.y=median, 
               geom="point",
               fill="white", 
               shape=21, 
               size=2)+
  labs(x = "時間",y = "売上") +
  facet_wrap(~store_id_name, scales="free") +
  theme(axis.text.x = element_text(angle = 45, hjust = 1)) -> p
  #ggsave(filename= "data/sale_for_store_hour_holiday.png", plot = p)
  #ggsave(filename= "data/sale_for_store_hour_holiday.png", plot = p, dpi = 100, width = 21.0, height = 14.99)
p
```

```{r}
# 売上 平日
receipt %>% 
  filter(wday(dt) != 1 & wday(dt) != 7) %>% 
  select(t_hour,in_tax,store_id_name) %>% 
  ggplot(aes(x=factor(t_hour), y= in_tax)) + 
  geom_violin(adjust=.8,
              colour="black",
              fill="gray")+
  geom_boxplot(width=.1,
               fill="black",
               outlier.colour=NA)+
  stat_summary(fun.y=median, 
               geom="point",
               fill="white", 
               shape=21, 
               size=2)+
  labs(x = "時間",y = "売上") +
  facet_wrap(~store_id_name, scales="free") +
  theme(axis.text.x = element_text(angle = 45, hjust = 1)) -> p
  #ggsave(filename= "data/sale_for_store_hour_weekday.png", plot = p)
  #ggsave(filename= "data/sale_for_store_hour_weekday.png", plot = p, dpi = 100, width = 21.0, height = 14.99)
p
```

## 月別売上

男女積み上げ棒グラフにした

```{r monthly_sex}
receipt %>% 
  select(dt, customer_id, in_tax,store_id_name) %>% 
  left_join(customer, by="customer_id") %>% 
  select(dt, customer_id, in_tax, sex,store_id_name) %>% 
  group_by(month = month(dt), sex,store_id_name) %>% 
  summarise(sales = sum(in_tax)) %>%
  filter(sex =="女性" | sex =="男性") %>% 
  ggplot(aes(x=month, y=sales, fill=sex))+
  geom_bar(stat="identity")+
  scale_x_continuous(breaks=1:12) +
  scale_y_continuous(labels = ScientificNotation) +
  labs(x = "月",y = "売上") +
  facet_wrap(~store_id_name, scales="free") +
  theme(axis.text.x = element_text(angle = 45, hjust = 1)) -> p
  #ggsave(filename= "data/sale_for_store_month_hist.png", plot = p)
  #ggsave(filename= "data/sale_for_store_month_hist.png", plot = p, dpi = 100, width = 21.0, height = 14.99)
p
```

- 売上変化の源泉は女性にあった
- 性別がNA, 不明のものは除いてある
- 実線は積み上げない売上を示している

## 曜日ごとの合計売上

- 2 年間の合計
- 男女積み上げ棒グラフにした

```{r wday_sex}
receipt %>% 
  select(dt, customer_id, in_tax,store_id_name) %>% 
  left_join(customer, by="customer_id") %>% 
  select(dt, sex, in_tax,store_id_name) %>% 
  group_by(wday = wday(dt), sex, store_id_name) %>% 
  summarise(sales = sum(in_tax)) %>% 
  filter(sex == "女性" | sex == "男性") %>% 
  ggplot(aes(x=wday, y=sales, fill=sex))+
  geom_bar(stat="identity", colour="black")+
  scale_x_continuous(breaks=1:12)+
  scale_y_continuous(labels = ScientificNotation) +
  labs(x = "曜日",y = "売上") +
  facet_wrap(~store_id_name, scales="free") -> p
  #ggsave(filename= "data/sale_for_store_wday_hist.png", plot = p)
  #ggsave(filename= "data/sale_for_store_wday_hist.png", plot = p, dpi = 100, width = 21.0, height = 14.99)
p
```


## 顧客来店スパン

```{r}
# フリー女性, フリー男性, 顧客情報なしのデータを消去する.
customer_ <- customer[is.na(customer$comment),]
# 表記を店名にするため
receipt$store_id_name <- factor(receipt$store_id, labels = store$store_name[1:12] %>% trimws() %>% as.vector())
```
# 来店間隔

```{r here!!!!!!!!!!!!!!!!!!!!!!!!}
customer_ %>% 
  mutate(mode_store_name = factor(customer_$mode, labels = store$store_name[1:12] %>% trimws())) %>% 
  group_by(mode_store_name) %>% 
  summarise(Mean = mean(visit_interval,na.rm = TRUE),
            Median = median(visit_interval,na.rm = TRUE)) -> lab
labs <- data.frame(mode_store_name = c(store$store_name[1:12])%>%
                     trimws(),
                   pval = paste("mean=",c(signif(lab$Mean,4))),
                   qval = paste("median =",c(signif(lab$Median,4))))

customer_ %>%  
  mutate(mode_store_name = factor(customer_$mode, labels = store$store_name[1:12] %>% trimws())) %>% 
  ggplot(aes(x=visit_interval)) +
  geom_histogram(aes(fill=sex)) +
  xlim(0,400) +
  labs(x = "来店間隔 (日)",y = "頻度") +
  facet_wrap(~mode_store_name) +
  geom_text(data = labs, aes(x = Inf,y = Inf,label = pval),size = 3.5,vjust = "inward", hjust = "inward") +
  #facet_wrap(~sex+birth_age) +
  theme_bw() +
  theme(
  panel.background = element_blank(),
  panel.grid = element_blank()
  ) 
  #facet_wrap(~sex, scales="free")
  #theme_bw()
  ggsave(filename= "data/raiten.png")
```

## 顧客単価 全体

```{r tanka all}
# データ編成
line %>% 
  group_by(receipt_id,customer_id) %>% 
  summarise(tanka = sum(in_tax)-sum(discount)) %>% 
  select(receipt_id,tanka,customer_id) %>% 
  inner_join(customer_[c("customer_id","mode","sex")],by = "customer_id") %>% 
  as.data.frame() %>% as.tbl()-> line_tmp
# 二峰性の最頻値
line_tmp %>% 
  mutate(mode_store_name = factor(line_tmp$mode, labels = store$store_name[1:12] %>% trimws())) %>%
  group_by(mode_store_name) %>% 
  summarise(Median = median(tanka,na.rm = TRUE)) -> lab
labs <- data.frame(mode_store_name = c(store$store_name[1:12])%>%
                     trimws(),
                   qval = paste("median =",c(signif(lab$Median,4))))

# plot 作成
line_tmp %>% 
  mutate(mode_store_name = factor(line_tmp$mode, labels = store$store_name[1:12] %>% trimws())) %>% 
  ggplot(aes(x=tanka))+
  geom_histogram(aes(fill=sex)) +
  xlim(0,40000) +
  #geom_density(fill = "skyblue") +
  labs(x = "単価(円)",y = "頻度") +
  facet_wrap(~mode_store_name,scales="free_y") +
  geom_text(data = labs, aes(x = Inf,y = Inf,label = qval),size = 3,vjust = "inward", hjust = "inward") +
  #geom_text(data = labs, aes(x = 28000,y = c(2500,1800,2700,3500,2000,2200,2000,1200,1200,1200,3500,750),label = qval),size = 2.5) +
  #facet_wrap(~first_store_name) +
  theme_bw() +
  theme(
  panel.background = element_blank(),
  panel.grid = element_blank(),
  axis.text.x = element_text(angle = 45, hjust = 1)
  )

  ggsave(filename= "data/tanka.png")
```

## 顧客単価 施術販売

```{r}
line %>% 
  filter(trimws(item_treat) == "施術販売") %>% 
  group_by(receipt_id,customer_id) %>% 
  summarise(tanka = sum(in_tax)-sum(discount)) %>% 
  select(receipt_id,tanka,customer_id) %>% 
  inner_join(customer_[c("customer_id","first_store")],by = "customer_id") %>% 
  as.data.frame() %>% as.tbl()-> line_tmp

line_tmp %>% 
  mutate(first_store_name = factor(line_tmp$first_store, labels = c(store$store_name[13],store$store_name[1:12]) 
                                 %>% trimws())) %>% 
  filter(first_store != 0) %>%
  ggplot(aes(x=tanka))+
  geom_density(fill = "skyblue") +
  labs(x = "単価",y = "密度") +
  facet_wrap(~first_store_name,scales="free") +
  theme_bw() +
  theme(
  panel.background = element_blank(),
  panel.grid = element_blank()
  )
  #facet_wrap(~sex, scales="free")

```

## さらにカットとその他で分解

```{r}
line_tmp <- line[is.na(line$comment),]
# カットが含まれるもの
line_tmp <- line_tmp[-grep("(お直し|000)",trimws(line_tmp$product_name)),]
line_tmp[grep("カット",trimws(line_tmp$product_name)),] %>% 
  filter(trimws(item_treat) == "施術販売") %>% 
  group_by(receipt_id,customer_id) %>% 
  summarise(tanka = sum(in_tax)-sum(discount)) %>% 
  select(receipt_id,tanka,customer_id) %>% 
  inner_join(customer_[c("customer_id","first_store")],by = "customer_id") %>% 
  as.data.frame() %>% as.tbl()-> line_tmp

line_tmp %>% 
  mutate(first_store_name = factor(line_tmp$first_store, labels = c(store$store_name[13],store$store_name[1:12]) 
                                 %>% trimws())) %>% 
  filter(first_store != 0) %>%
  ggplot(aes(x=tanka))+
  geom_density(fill = "skyblue",adjust = 1) +
  labs(x = "単価",y = "密度") +
  facet_wrap(~first_store_name,scales="free") +
  theme_bw() +
  theme(
  panel.background = element_blank(),
  panel.grid = element_blank()
  )
  #facet_wrap(~sex, scales="free")

```

## 顧客単価 物販

```{r}
line %>% 
  filter(trimws(item_treat) == "物販商品") %>% 
  group_by(receipt_id,customer_id) %>% 
  summarise(tanka = sum(in_tax)-sum(discount)) %>% 
  select(receipt_id,tanka,customer_id) %>% 
  inner_join(customer_[c("customer_id","first_store")],by = "customer_id") %>% 
  as.data.frame() %>% as.tbl()-> line_tmp

line_tmp %>% 
  mutate(first_store_name = factor(line_tmp$first_store, labels = c(store$store_name[13],store$store_name[1:12]) 
                                 %>% trimws())) %>% 
  filter(first_store != 0) %>%
  ggplot(aes(x=tanka))+
  geom_density(fill = "skyblue") +
  labs(x = "単価",y = "密度") +
  facet_wrap(~first_store_name,scales="free") +
  theme_bw() +
  theme(
  panel.background = element_blank(),
  panel.grid = element_blank()
  )
  #facet_wrap(~sex, scales="free")

```

```{r favorite item}
line[grep("クーポン", line$product_name),] %>% 
  #filter(trimws(item_treat) == "施術販売") %>% 
  group_by(product_name) %>% 
  summarise(p = n()) -> a

line[grep("平", line$product_name),] %>% 
  #filter(trimws(item_treat) == "施術販売") %>% 
  group_by(product_name) %>% 
  summarise(p = n()) -> a


line[grep("幼稚園", line$product_name),] %>% 
  #filter(trimws(item_treat) == "施術販売") %>% 
  group_by(product_name) %>% 
  summarise(p = n()) -> a

line[grep("カット", line$product_name),] %>% 
  #filter(trimws(item_treat) == "施術販売") %>% 
  group_by(product_name) %>% 
  summarise(p = n()) -> a
```

```{r money 1000}
inner_join(receipt,customer_[a[1:1000],],by="customer_id") %>% 
  select(in_tax) %>% 
  sum() %>% print()

receipt %>% 
  select(in_tax) %>% 
  sum() %>% print()

line %>% 
  filter(trimws(item_treat) == "施術販売") %>% 
  select(in_tax,discount) %>% 
  summarise(k = sum(in_tax),
            t = sum(discount)) %>%  
  mutate(money = k-t)  %>%  print()

line %>% 
  filter(trimws(item_treat) == "物販商品") %>% 
  select(in_tax,discount) %>% 
  summarise(k = sum(in_tax),
            t = sum(discount)) %>%  
  mutate(money = k-t)  %>%  print()

```

```{r coupon}
receipt %>% 
  filter(cs_point == 1) %>% dim()
  inner_join(line,by = "receipt_id") -> tmp

tmp[grep("クーポン", tmp$product_name),] %>% 
  #filter(trimws(item_treat) == "施術販売") %>% 
  group_by(product_name) %>% 
  summarise(p = n()) -> a

receipt %>% 
  filter(cs_point == 2) %>% 
  inner_join(line,by = "receipt_id") -> tmp

tmp[grep("クーポン", tmp$product_name),] %>% 
  #filter(trimws(item_treat) == "施術販売") %>% 
  group_by(product_name) %>% 
  summarise(p = n()) -> b

receipt %>% 
  filter(cs_point == 3) %>% 
  inner_join(line,by = "receipt_id") -> tmp

tmp[grep("クーポン", tmp$product_name),] %>% 
  #filter(trimws(item_treat) == "施術販売") %>% 
  group_by(product_name) %>% 
  summarise(p = n()) -> c


line[grep("クーポン", line$product_name),] %>% 
  #filter(trimws(item_treat) == "施術販売") %>% 
  group_by(product_name) %>% 
  summarise(p = n()) -> c

```


## 性別

```{r sex}
customer_ %>% 
  mutate(mode_store_name = factor(customer_$mode, labels = store$store_name[1:12] %>% trimws())) %>% 
  mutate(age = ifelse(birth_age < 1970,"50代~",
                      ifelse(birth_age < 1990,"30代~50代","~30代"))) %>% 
  ggplot(aes(x=sex))+
  geom_bar(aes(fill=age)) +
  #geom_histogram(aes(fill=birth_age)) + 
  labs(x = "性別",y = "人数") +
  facet_wrap(~mode_store_name)+
  theme_bw() +
  theme(
  panel.background = element_blank(),
  panel.grid = element_blank()
  )
ggsave(filename= "data/seibetu.png")
```

```{r}
customer_ %>% 
  mutate(mode_store_name = factor(customer_$mode, labels = store$store_name[1:12] %>% trimws())) %>% 
  mutate(age = ifelse(birth_age < 1970,"50~",
                      ifelse(birth_age < 1990,"30~50","~30"))) %>% 
  ggplot(aes(x=age)) +
  geom_bar(aes(fill=sex)) +
  labs(x = "年代(歳)",y = "人数") +
  facet_wrap(~mode_store_name) + 
  theme_bw() +
  theme(axis.text.x = element_text(angle = 45, hjust = 1),
        panel.background = element_blank(),
        panel.grid = element_blank()
        ) 
ggsave(filename= "data/age.png")
```


# 雑記

使えそうなものまだ未保存,未調整

## 会計履歴

### データ期間の確認

```{r, echo=FALSE}
receipt %>% summarise(from = min(dt),
                      to = max(dt)) %>% 
  kable()
```

# 12店舗全体での売上

## 全期間
```{r, echo=FALSE}
receipt %>% 
  summarise(in_tax = sum(in_tax),
            count = n()) %>% 
  mutate(unitPrice = round(in_tax/count)) %>% 
  kable()
```

- 2年間で約18億円の売上
- 約15万件の会計
- 客単価は約1.1万円

## 客単価ヒストグラム
```{r, echo=FALSE}
hist(receipt$in_tax, 60,
     xlab="客単価（円）",
     main = "")
```

## 年次（全体）

```{r, echo=FALSE}
receipt %>% 
  mutate(year = year(dt)) %>% 
  group_by(year) %>% 
  summarise(in_tax = sum(in_tax),
            count = n()) %>% 
  mutate(unitPrice = round(in_tax/count)) %>% 
  kable()
```

- 2016年はフルでデータがあるので会計数は他の倍
- 年ごとに単価の差は見られない。

## 月次（全体）

```{r, echo=FALSE}
monthly <- receipt %>% 
  select(dt, in_tax) %>% 
  mutate(dt = as.POSIXct(dt) ) %>% 
  group_by(month = month(dt)) %>%
  summarise(in_tax = sum(in_tax),
            count = n()) %>% 
  mutate(unitPrice = round(in_tax/count))
kable(monthly)
```


## 月次売上
```{r, echo=FALSE}
ggplot(monthly,aes(x=month, y=in_tax)) + 
  geom_line(size=1)+
  theme_bw()+
  ylim(0,max(monthly$in_tax))+
  scale_x_continuous(breaks=1:12)
```

- 1月の売上が明らかに少ない
- 12月が多そう
- 秋に減少傾向がある？

## 月次会計数

```{r, echo=FALSE}
ggplot(monthly,aes(x=month, y=count)) + 
  geom_line(size=1)+
  theme_bw()+
  ylim(0,max(monthly$count))+
  scale_x_continuous(breaks=1:12)
```

- 当然のようにほぼ同じ変化

## 月次客単価
```{r, echo=FALSE}
ggplot(monthly,aes(x=month, y=unitPrice)) + 
  geom_line(size=1)+
  theme_bw()+
  ylim(0,max(monthly$unitPrice))+
  scale_x_continuous(breaks=1:12)
```

- ほぼ一定でした

## 曜日ごと
```{r, echo=FALSE}
w_day <- receipt %>% 
  group_by(wday = wday(dt)) %>% 
  summarise(in_tax = sum(in_tax),
            count = n()) %>% 
  mutate(unitPrice = in_tax/count)
kable(w_day)
```

- 1~7 が日曜 ~ 土曜
- 単価に差はなさそう
- 美容室は火曜が定休日のところが多い
- 土日の会計数はやはり多い
- 会計数は火曜から土曜まで単調増加

## 曜日別売上プロット

```{r, echo=FALSE}
w_day %>% 
  ggplot(aes(x=wday, y=in_tax))+
  geom_bar(stat="identity", width=0.7)+
  theme_bw()
```


# 店舗ごと

### 全期間（店舗ごと）

```{r, echo=FALSE}
storely <- receipt %>% 
  select(store_id, dt, in_tax) %>% 
  group_by(store_id) %>% 
  summarise(in_tax = sum(in_tax),
            count = n(),
            unitPrice = in_tax/count) %>% 
  arrange(desc(in_tax)) %>% 
  left_join(store,by="store_id") %>% 
  select(store_name, in_tax, count, unitPrice)
kable(storely)
```

メン中野店。。。

### 会計数 vs 客単価

```{r, echo=FALSE}
storely %>% 
  ggplot()+ 
  geom_point(aes(x=count, y=unitPrice))+
  theme_bw()+
  ylim(0, max(storely$unitPrice))+
  xlim(0,max(storely$count))+
  geom_text(aes(x = count,
                y = unitPrice,
                label=store_name), size=4, vjust=2)
```

```{r}
receipt %>% left_join(customer, by="customer_id") %>%
  group_by(dt, customer_id,repeater) %>%
  summarise() %>%
  mutate(wday=wday(dt)) %>%
  group_by(wday, repeater) %>%
  summarise(count = n()) %>%
  ggplot(aes(x=wday, y=count)) +
  geom_bar(stat="identity")+
  facet_wrap(~repeater, scales="free")
```

```{r}
customer_ %>% 
  
```


## 次元縮尺

```{r}
#install.packages("Rtsne")
library(Rtsne)
set.seed(1)
customer_ %>% 
  select(morning_count_weekday:night_count_holiday) %>% 
  Rtsne(check_duplicates = FALSE, verbose=TRUE, dims = 3) -> cus_tsne

plot3d(cus_tsne$Y,labels=customer_$birth_age, col=customer_$birth_age,cex = .5)
text(cus_tsne$Y, labels=customer_$birth_age, col=customer_$birth_age,cex = .5)
```

## ベイジアンネットワーク

```{r bn,eval=FALSE}
library(bnlearn)
customer_ %>% 
  apply(2,function(x)  as.factor(x)) %>% 
  as.data.frame() %>% 
  #as.tbl() %>%
  gs()

  bn.fit() -> a
```

